# 请教陈版确认投资收益恰当性问题

提问人：yangwangni 时间：2019-01-26 13:06:42
陈版，假如 A 公司接受国资委无偿划转的 B 公司股权（B 公司资不抵债，划转时点 A 公司享有净资产负 10 亿），次年 A 公司将 B 公司股权进行处置，合并报表层面应如何处理？将这 10 亿均确认为投资收益是否不妥？
不确认的话是否有依据？

回答人：chenyiwei
理论上，因为是同一控制下合并，所以在合并报表追溯前期之后，处置当期是可以将超额亏损转回计入处置当年度投资收益的。
但就此处案例情况而言，需关注： 1 、为何转入后短期内又出售。是否为一揽子交易？ 2 、在持股期间，是否实质上对被投资方具有控制权？ 3 、是否存在短期业绩压力等舞弊动机？

提问人：yangwangni 时间：2019-01-26 13:36:53
陈版，经过分析两次股权转让基本符合一揽子交易，在重组过程中，国资委为了卸下自己包袱，强行将 B 公司划转给A公司，A 公司肯定也不会要这个包袱，所以必须要处置掉。在此情况下如何处理较为合适。

回答人：chenyiwei
还要考虑我后面的两个问题。